【裁判字號】    92,交聲,969
【裁判日期】    921031
【裁判案由】    違反道路交通管理處罰條例聲明異議
【裁判全文】
臺灣臺北地方法院交通事件裁定                    九十二年度交聲字第九六九號
    異議人即
    受處分人    福泉工程股份有限公司
    法定代理人  黃崇能
右列異議人即受處分人因違反道路交通管理處罰條例案件，對於台北市交通事件裁決
所中華民國九十二年六月十九日所為之處分（原處分案號：北市裁三字第車裁二二─
Ｚ00000000號），聲明異議，本院裁定如左：
        主      文
原處分撤銷。
福泉工程股份有限公司不罰。
        理      由
一、按汽車行駛有牌號污穢、不洗刷清楚或為他物遮蔽，非行車途中因遇雨、雪道路
    泥濘所致者，處汽車所有人新台幣三百元以上六百元以下罰鍰，並責令改正、換
    補牌照或禁止其行駛，道路交通管理處罰條例第十四條第三款定有明文。
二、本件原處分機關臺北市交通事件裁決所認受處分人即異議人福泉工程股份有限公
    司所有車號ＤＵ○八三七號自小客車，於民國九十二年四月十三日下午四時四十
    分由黃崇能駕駛，行經國道一號南下六十點四公里處，為舉發單位內政部警政署
    國道高速公路警察局第一警察隊員警許任凱攔停舉發「後號牌照被鐵架遮蔽」之
    違規，嗣受處分人於舉發通知單上所載應到案日期前向原處分機關陳述不服舉發
    ，經原處分機關函請舉發單位調查結果，仍認受處分人有前開違規行為，原處分
    機關乃於九十二年六月十九日依據道路交通管理處罰條例第十四條第三款之規定
    ，裁處受處分人罰鍰新台幣六百元。
三、訊據受處分人福泉工程股份有限公司之代表人黃崇能堅決否認有何違規行為，辯
    稱：這台車的車牌並沒有被擋住，而且我們還在車體後方另外加裝了一面號碼牌
    等語。經查，ＤＵ○八三七號自小客車之後保險桿下緣裝設鋼質防撞護欄，導致
    後方號牌字體之下緣略遭遮掩，然自一般成人視線之角度觀看，仍能清楚辨別該
    號牌之字體為「台北市ＤＵ○八三七」，且該自小客車之後方另設置一面字體清
    晰之「「台北市ＤＵ○八三七」號牌等情，有受處分人提出之照片四張、證人許
    任凱提出之照片一張附卷可稽。是ＤＵ○八三七號自小客車後方號牌之文字尚非
    無法辨識，而未達到遭他物「遮蔽」之程度，受處分人尤無藉此逃避交通稽查取
    締等情，均應堪認定；尚不得僅以該自小客車後方號牌遭些微阻擋，即認受處分
    人違反上開道路交通管理處罰條例第十四條第三款之規定。原處分機關不察，遽
    對受處分人為前開裁決，難認為允當，本件受處分人之異議為有理由，自應由本
    院將原處分撤銷，改諭知受處分人不罰，以資適法。
據上論斷，應依道路交通案件處理辦法第二十條前段，裁定如主文。
中      華      民      國    九十二    年      十      月    三十一    日
                                        臺灣臺北地方法院刑事第四庭
                                                法  官    楊代華
右正本證明與原本無異。
如不服本裁定應於送達後五日內向本院提出抗告狀
                                                書記官    廖純瑜
中      華      民      國    九十二    年      十      月    三十一    日


司法院資訊處製作；財團法人民間司法改革基金會備份。
